# 请教：关于商场搞促销活动的会计及税务处理

提问人：yyjzsl 时间：2013-04-13 19:11:24
一家大型商场在做促销活动，比如：一次购买 10000 元的购物卡，另赠送 100 元的的购物卡。 1 、在会计处理上，应该确认收入是10000 元，还是 10100 元？因为从经济利益的流入来看，应该确认 10000 元的收入。另外税务人员认为，赠送的 100 元不是在购物的环节产生的，不可以作为折扣折让来处理，应该为视同销售行为，增值税应按 10100 元计算交纳，会计上需要按视同销售确认 100 元的收入吗？ 2 、假定 10000 元在当期已消费，商场在确认收入时是否可以按奖励积分的规定先确认递延收益 100 元，等顾客持 100 元购物卡来消费时，再从递延转为收入（财政部对赠送的购物劵、购物卡都没有很明确的核算规定）。这样的话收入成本就可以配比了。 非常感谢各位的讨论！

回答人：chenyiwei
1 、会计上收入应按照实际流入的经济利益的金额来计量,因此所确认的收入不能超出已收和应收的价款金额。 2 、可以。

回答人：chenyiwei
回复 yyjzsl 的帖子
从会计角度而言，不赞同在使用购物卡或者购物券消费时作为折扣和折让冲减销售收入，而是建议采用类似于奖励积分（顾客忠诚度计划）
下的递延确认收入的方法。实际消费时作为折扣和折让的处理将导致期末负债余额的少计。
赠送的购物卡是有条件的（先买 1 万元购物卡，在此前提下才能赠送 100 元），并非完全无条件的无偿赠送，因此作为销售费用处理是不恰当的。 税务问题请其他有经验的网友协助，谢谢！